臺灣高雄地方法院刑事判決　　　　　　　94年度易字第1534號
公　訴　人　臺灣高雄地方法院檢察署檢察官
被　　　告　丙○○
上列被告因竊盜案件，經檢察官提起公訴（94年度偵字第15535
號）及移送併辦（94年度偵字第16862號），本院判決如下：
    主  文
丙○○連續攜帶兇器竊盜，累犯，處有期徒刑壹年。
扣案之油壓剪、老虎鉗、美工刀各壹支均沒收。
    事  實
一、丙○○前因竊盜案件，經本院於民國91年3 月15日以90年度
    易字第4433號判處有期徒刑1 年2 月確定，嗣於93年11月24
    日縮短刑期假釋出監，並於94年3 月16日縮刑期滿視為執行
    完畢。詎其仍不知悔改，復基於意圖為自己不法所有之概括
    犯意，於下列時、地，先後竊取他人財物：
  (一)、於94年7 月3 日晚間11時20分許，騎乘車牌號碼KE8-127
      號重型機車，並攜帶其所有客觀上足供兇器使用之油壓剪
      、老虎鉗、美工刀各1 支，前往高雄縣燕巢鄉尖山村大埔
      巷之工兵學校訓練基地，自鐵絲網圍籬之破損處鑽入該基
      地後，竊取工兵學校所有之電線3 條（16.00m/m，長約10
      0 公尺，價值約新臺幣100,000 元），得手後尚未離去之
      際，為工兵學校巡邏人員張皓鈞、曾俊銘發現而報警查獲
      ，並當場扣得被告所有之上開油壓剪、老虎鉗、美工刀各
      1 支。
  (二)、於94年7 月22日下午5 時15分許，騎乘不知情之友人王正
      宇所有之車牌號碼YRM-293 號輕型機車，途經高雄縣燕巢
      鄉○○村○○○段地179 號乙○○之豬舍旁時，見乙○○
      所有之白鐵飼料桶3 個（價值約9,000 元）置於該處，乃
      趁無人看管之際竊取之，得手後欲變賣供己花用，正欲離
      開之際，適為巡邏警員當場查獲。
二、案經高雄縣政府警察局岡山分局報告臺灣高雄地方法院檢察
    署檢察官偵查起訴及移送併辦。
    理  由
一、本件被告丙○○所犯係死刑、無期徒刑、最輕本刑為3 年以
    上有期徒刑以外之罪，被告於準備程序進行中就被訴事實為
    有罪之陳述，由受命法官告知簡式審判程序之要旨並聽取其
    與公訴人之意見，經被告同意適用簡式審判程序後，本院亦
    認無不得或不宜改依簡式審判程序進行之處，爰依刑事訴訟
    法第273 條之1 第1 項、第284 條之1 規定，本院合議庭裁
    定本件由受命法官獨任進行簡式審判程序，合先敘明。
二、訊據被告對其於上揭時、地竊盜之事實均坦承不諱，核與證
    人即工兵學校訓練基地人員甲○○、張皓鈞、曾俊銘及被害
    人乙○○所證述之情節大致相符，並有扣押物品目錄表、贓
    物認領保管單各2 紙、車籍作業系統- 查詢認可資料1 紙及
    相片10幀附卷可稽，且有油壓剪、老虎鉗及美工刀各1 支扣
    案為證，本件事證明確，被告犯行堪以認定。
三、按「刑法第321 條第1 項第3 款之攜帶兇器竊盜罪，係以行
    為人攜帶兇器竊盜為其加重條件，此所謂兇器，其種類並無
    限制，凡客觀上足對人之生命、身體、安全構成威脅，具有
    危險性之兇器均屬之，且祇須行竊時攜帶此種具有危險性之
    兇器為已足，並不以攜帶之初有行兇之意圖為必要。螺絲起
    子為足以殺傷人生命、身體之器械，顯為具有危險性之兇器
    」，最高法院79年臺上字第5253號判例意旨可資參照。本件
    扣案之油壓剪、老虎鉗及美工刀各1 支，均係係質地堅硬之
    金屬器具，足以供作兇器使用，此經本院當庭勘驗無誤，是
    核被告丙○○所為，係犯刑法第321 條第1 項第3 款之攜帶
    兇器竊盜罪及同法第320 條第1 項之普通竊盜罪。其前後2
    次竊盜犯行，時間緊接，手法相同，觸犯基本構成要件同一
    之罪名，應依連續犯之規定，從一重論以攜帶兇器竊盜罪，
    並加重其刑。本件移送併辦部分（即被告於94年7 月22日之
    竊盜行為）雖未經起訴，然與已起訴部分有連續犯之裁判上
    一罪關係，為起訴效力所及，本院自應併予審理。又被告前
    因竊盜案件，經本院以90年度易字第4433號判處有期徒刑1
    年2 月確定，嗣於93年11月24日縮短刑期假釋出監，並於94
    年3 月16日縮刑期滿視為執行完畢，此有臺灣高等法院被告
    前案紀錄表在卷足參，其於5 年內再為本件犯行，為累犯，
    應依刑法第47條之規定加重其刑，並依法遞加之。爰審酌被
    告前有多次竊盜前科，素行不良，有上開前案紀錄表可佐，
    其正值青壯，不思以合法手段獲取所需，竟圖不勞而獲竊取
    他人財物，造成被害人財產之損失及生活之不便，惟念其所
    竊財物均已由被害人領回，損害已減輕，及被告於審理中坦
    承犯行，態度尚可等一切情狀，酌情量處如主文所示之刑。
    另扣案之油壓剪、老虎鉗及美工刀各1 支，均係被告所有供
    其竊盜所用之物，業據其供承在卷，應依刑法第38條第1 項
    第2 款之規定，併予宣告沒收。
據上論斷，應依刑事訴訟法第299 條第1 項前段、第273 條之1
第1 項、第284 條之1 第1 項，刑法第56條、第321 條第1 項第
3 款、第320 條第1 項、第47條、第38條第1 項第2 款，判決如
主文。
本案經檢察官丁○○到庭執行職務。
中　　華　　民　　國　　94　　年　　11　　月　　30　　日
                  刑事第十四庭 法　官  謝  雨  真
以上正本證明與原本無異。
如不服本判決，應於判決送達後10日內，向本院提出上訴狀。
中　　華　　民　　國　　94　　年　　11　　月　　30　　日
                               書記官  許  麗  珠
附錄本判決論罪之法條：
刑法第321條
犯竊盜罪而有左列情形之一者，處 6 月以上、 5 年以下有期徒
刑：
一  於夜間侵入住宅或有人居住之建築物、船艦或隱匿其內而犯
    之者。
二  毀越門扇、牆垣或其他安全設備而犯之者。
三  攜帶兇器而犯之者。
四  結夥三人以上而犯之者。
五  乘火災、水災或其他災害之際而犯之者。
六  在車站或埠頭而犯之者。
前項之未遂犯罰之。
刑法第320條第1項
意圖為自己不法之所有或第三人不法之所有，而竊取他人之動產
者，為竊盜罪，處5年以下有期徒刑、拘役或500元以下罰金。
